【裁判字號】    98,訴,1464
【裁判日期】    980527
【裁判案由】    毒品危害防制條例
【裁判全文】
臺灣板橋地方法院刑事判決              98年度訴字第1464號
公  訴  人  臺灣板橋地方法院檢察署檢察官
被      告  甲○○
上列被告因違反毒品危害防制條例案件，經檢察官提起公訴（98
年度毒偵字第666 號），被告於準備程序中對被訴之事實為有罪
陳述，本院合議庭裁定由受命法官獨任行簡式審判程序，並判決
如下：
    主  文
甲○○施用第一級毒品，累犯，處有期徒刑捌月；又施用第二級
毒品，累犯，處有期徒刑肆月。應執行有期徒刑拾月。
    事  實
一、甲○○前於民國八十四年間因強盜案件，經本院以八十四年
    度訴字第一０四八號判處有期徒刑二年而確定；又於同年間
    因違反麻醉藥品管理條例案件，經本院以八十五年度易字第
    七七五號判處有期徒刑六月確定；上開二罪嗣經本院以八十
    五年度聲字第八四二號裁定應執行有期徒刑二年三月確定。
    復於八十四年間因搶奪、強盜等案件，經臺灣桃園地方法院
    以八十四年度訴字第一六二三號判處有期徒刑一年五月、七
    年二月，應執行有期徒刑八年五月確定。上開罪刑接續執行
    ，於八十九年三月十六日因縮短刑期假釋出監並付保護管束
    ，至九十四年十一月二十三日保護管束期滿，假釋未經撤銷
    ，以已執行論（於本案構成累犯）。另於九十六年間因施用
    毒品案件，經同法院以九十六年度毒聲字第八七一號裁定送
    勒戒處所施以觀察、勒戒後，因認有繼續施用毒品之傾向，
    經同法院以九十六年度毒聲字第一０七七號裁定令入戒治處
    所施以強制戒治，於九十七年六月五日認無繼續戒治必要，
    而執行完畢釋放出所，並經臺灣桃園地方法院檢察署檢察官
    以九十七年度戒毒偵字第二五八號為不起訴處分確定。
二、甲○○未知悔悟，明知海洛因、甲基安非他命分別係毒品危
    害防制條例所規定之第一級、第二級毒品，不得非法持有、
    施用，竟於上開強制戒治執行完畢釋放後五年內，基於施用
    第一級毒品海洛因之犯意，於九十八年一月十五日某時許（
    起訴書誤載為同月十七日為警查獲採尿前二十六小時），在
    不詳地點，以不詳方式，施用第一級毒品海洛因；另基於施
    用第二級毒品甲基安非他命之犯意，於九十八年一月十六日
    晚間八時十分許），在友人即綽號「阿弟」位於臺北縣鶯歌
    鎮○○○路二二巷二二號住處，以將毒品甲基安非他命置於
    吸食器內，並點火加熱燒烤產生白煙吸聞之方式，施用第二
    級毒品甲基安非他命。嗣於九十八年一月十六日晚間八時三
    十分許，在上址友人之住處，為警查獲，並扣得甲○○施用
    甲基安非他命時所使用之吸食器一組及與本案施用毒品犯行
    無關之海洛因三包、安非他命二包、磅秤一台、玻璃球一顆
    、分裝勺一支、分裝袋七十二只等物，再經警採集甲○○之
    尿液送驗，結果呈毒品海洛因代謝物嗎啡、甲基安非他命陽
    性反應，始悉上情。
三、案經臺北縣政府警察局三峽分局報請臺灣板橋地方法院檢察
    署檢察官偵查起訴。
    理  由
一、訊據被告甲○○對於上揭時地，施用第一級毒品海洛因、第
    二級毒品甲基安非他命之事實，於本院審理中坦承不諱，並
    有供其施用甲基安非他命時所用之吸食器一組扣案可資佐證
    。又被告經警查獲所採集尿液經送鑑定，亦呈海洛因代謝物
    嗎啡、甲基安非他命陽性反應，有臺灣檢驗科技股份有限公
    司九十八年二月十二日（檢體編號Ｌ0000000號）濫
    用藥物檢驗報告、姓名對照表在卷可稽。查被告於九十六年
    間因施用毒品案件，經同法院以九十六年度毒聲字第八七一
    號裁定送勒戒處所施以觀察、勒戒後，因認有繼續施用毒品
    之傾向，經同法院以九十六年度毒聲字第一０七七號裁定令
    入戒治處所施以強制戒治，於九十七年六月五日認無繼續戒
    治必要，而執行完畢釋放出所，並經臺灣桃園地方法院檢察
    署檢察官以九十七年度戒毒偵字第二五八號為不起訴處分確
    定等情，有臺灣高等法院被告前案紀錄表附卷可憑，足認被
    告係強制戒治執行完畢釋放後，五年內再犯本案施用第一級
    、第二級毒品罪。本案事證明確，被告犯行洵堪認定，應依
    法論科。
二、按海洛因、甲基安非他命係毒品危害防制條例第二條第二項
    第一款、第二款所明定之第一級、第二級毒品，不得非法持
    有、施用。核被告所為，係犯毒品危害防制條例第十條第一
    項之施用第一級毒品海洛因罪，及同條第二項之施用第二級
    毒品甲基安非他命罪。其施用第一級毒品海洛因前持有海洛
    因，施用第二級毒品甲基安非他命前持有甲基安非他命之低
    度行為，應分別為施用海洛因、甲基安非他命之高度行為所
    吸收，不另論罪。又被告上開所犯施用第一級毒品罪、施用
    第二級毒品罪，犯意各別，行為不同，應予分論併罰。查被
    告有事實欄一所載之有期徒刑執行完畢紀錄，有前開臺灣高
    等法院被告前案紀錄表可按，其於有期徒刑之執行完畢後五
    年內，故意再犯上開有期徒刑以上之罪，均為累犯，應依刑
    法第四十七條第一項之規定加重其刑。爰審酌被告犯罪之動
    機、目的、手段，施用毒品犯罪戕害一己之身心健康，犯罪
    所生之危害，及其高職畢業之智識程度（見警詢筆錄），犯
    後坦承犯行之態度等一切情狀，分別量處如主文所示之刑，
    並定其應執行之刑。
三、扣案之吸食器一組固係被告施用甲基安非他命時所用之物，
    ，但上開吸食器及其餘扣案之海洛因三包、安非他命二包、
    磅秤一台、玻璃球一顆、分裝勺一支、分裝袋七十二只等物
    ，依據被告警、偵及審理中供稱上開扣案物均非其所有，而
    證人即查獲警員胡文忠於偵查中亦證稱上開扣案物應該是同
    時被查獲之朱明山的，被告甲○○應該是單純吸食而已等語
    ；此外，復無其他證據證明上開扣案物係被告所有，亦無證
    據足認上開吸食器以外之扣案物係被告犯罪所用、所得之物
    ，爰不於本院宣告沒收銷燬或宣告沒收，附此敘明。
據上論斷，應依刑事訴訟法第二百七十三條之一第一項、第二百
九十九條第一項前段，毒品危害防制條例第十條第一項、第二項
，刑法第十一條前段、第四十七條第一項、第五十一條第五款，
判決如主文。
本案經檢察官李巧菱到庭執行職務。
中    華    民    國    98    年    5     月    27    日
                  刑事第十二庭  法  官  楊 志 雄
以上正本證明與原本無異。
如不服本判決應於收受判決後十日內向本院提出上訴書狀，並
應敘述具體理由。其未敘述上訴理由者，應於上訴期間屆滿後
二十日內向本院補提理由書（均須按他造當事人之人數附繕本）
「切勿逕送上級法院」。
                                書記官  陳 春 銘
中    華    民    國    98    年    5     月    27    日
附錄本案論罪科刑法條全文：
毒品危害防制條例第十條
施用第一級毒品者，處六月以上五年以下有期徒刑。
施用第二級毒品者，處三年以下有期徒刑。


司法院資訊處製作；財團法人民間司法改革基金會備份。
